【裁判字號】    88,易,1038
【裁判日期】    891005
【裁判案由】    竊盜
【裁判全文】
台灣苗栗地方法院刑事判決                        八十八年度易字第一三八號
    公  訴  人  臺灣苗栗地方法院檢察署檢察官
    被      告  戊○○
右列被告因竊盜案件，經檢察官提起公訴（八十八年度偵字第五０六五號），本院判
決如左：
    主  文
戊○○攜帶兇器竊盜，處有期徒刑拾月。
    事  實
一、戊○○為求代步之便，竟意圖為自己不法之所有，於民國八十八年九月二十七日
    晚上八時許，在台北縣永和市○○路○段二二二號前，以非其所有客觀上具有危
    險性，足供兇器使用之鐵製十字、一字兩用螺絲起子撬開車門鎖及電門（毀損部
    分未據告訴），竊取丙○○所有車號ＤＧ─六四一二號之自用小客車一部。得手
    後留供己用，並將該車車牌卸下置於後行李箱，以逃避追查。嗣於八十八年十月
    十日下午四時三十分許，在苗栗縣頭份鎮○○街舊垃圾場入口處為警當場查獲，
    並扣得兩用螺絲起子一把。
二、案經苗栗縣警察局頭份分局報請苗栗地方法院檢察署檢察官偵查起訴。
    理  由
一、訊據被告對於右揭犯罪事實，矢口否認，辯稱：上開自小客車係伊被查獲前一週
    向甲○○借得，在警局及檢察官偵訊時坦承行竊係因警員說坦承即可交保云云。
    惟查：（一）右揭犯罪事實業據被告戊○○於警訊、偵查中供述明確，核與被害
    人丙○○於警訊及本院調查時指述之情節相符，並有贓物領據及車輛竊盜個別查
    詢報表─查詢認可資料、苗栗縣警察局車輛尋獲輸入單各一紙在卷可稽及十字、
    一字二用螺絲起子一支扣案可佐。（二）雖被告於本院調查時翻異前詞，辯稱其
    當日查獲之車係甲○○所借，復於本院審理時請提出證人乙○○、丁○○到庭證
    述云云。惟被告先於本院八十九年二月二十四日、三月九日調查時辯稱：在伊被
    捉前一週，於晚上十二時至凌晨一時許，由友人丁○○開其父親歐寶汽車載伊及
    乙○○至甲○○家借車，丁○○載伊至甲○○家後即先行離去云云（參見本院卷
    第五一頁、第七十五頁筆錄），嗣於本院八十九年七月四日調查時與證人乙○○
    、丁○○隔離訊問時仍稱：當天下午，丁○○開其父親之車，載伊與乙○○去甲○○家聊天，丁○○停留約三、四小時後，即獨自一人先行離去，伊與乙○○共
    待了十多小時，嗣因伊有事，即向甲○○借車，由伊開車，載乙○○出去逛了一
    會，再帶他回家，伊即自己使用這輛車云云（參見本院卷第一七一、一八０頁筆
    錄），先後就至甲○○家之時間、證人丁○○在甲○○家停留之時間前後供述已
    屬不一；而證人乙○○結證稱：八十八年十月初，見過甲○○在他家交一部三菱
    銀色手車予戊○○，丁○○亦在場，因當天是戊○○要載伊及丁○○回去始向甲○○借車，離開時由戊○○開車，伊坐在駕駛座旁邊，丁○○坐於後座，當天伊
    與被告及丁○○好像是坐計程車過去甲○○家，伊忘記是何人付車錢云云（參見
    本院卷第一六九、一七０頁筆錄）；另證人丁○○證述：伊載被告與乙○○去甲○○家，在他家待約二十多分鐘，因家人要用車，即自己開車載乙○○先走，戊○○並未一同離開，伊載乙○○至竹南一家遊樂場，他下車，伊再回家，至於戊○○有無向甲○○借車伊並不知情，只知道戊○○拜託伊載他過去甲○○家時曾
    見甲○○開一部三凌銀色車子出去，且事後有見過戊○○開一部銀色的車子，那
    天伊等到甲○○家，是下午云云（參見本院卷第一七八至一八０頁），則參核被
    告及證人乙○○、丁○○三人，就至甲○○家之時間？如何前往？借得該車之原
    因？離去時間？何人先行離去？何人留下？等情節均屬不一，實啟人疑竇。證人
    二人證詞可信度已值懷疑，是證人二人陳述被告有至甲○○家借車一情，應僅係
    為被告脫罪之附和之詞，要無足採。（三）證人甲○○迭次證述並未借該車予被
    告，參以被告於警訊時自承竊車後每次均係以扣案之十字、一字二用螺絲起子，
    將其轉換為一字起子後，撬開鎖頭發動引擎使用等語，而被告經警查獲時，除扣
    得該自小客車及十字、一字二用螺絲起子一把外，並未扣得汽車鑰匙，此有贓物
    領據及扣押物品清單在卷可參，被告前述所陳即可憑採，苟如被告嗣後所辯，該
    車係甲○○所借，然借用汽車竟未一併借得汽車鑰匙，顯與常情不符；再者被告
    於警訊時自承該車遭查獲時並未懸掛車牌，而係將之置於後行李箱一情，衡情，
    該車若係甲○○所借，為正當來源之車子，被告焉有拆下車牌逃避追查之理！足
    徵證人甲○○迭於本院調查時結證稱：並未借該自小客車予被告等情即足憑採。
    （四）綜上，參諸被告於警訊及偵查時均能詳述行竊被害人丙○○自小客車之時
    間、地點、方式及所竊取該車遭查獲時並未懸掛車牌，而係置於後行李箱等細節
    ，苟非被告行竊，其焉有可能供述如此詳盡！若該車確係借得，在警訊及偵查時
    焉有為未告知警員及檢察官之理！焉有僅為求得一時交保而自承犯行，陷己身有
    遭刑事訴追危險之理！其嗣後翻異前詞，無非圖卸刑責，所辯不足採信，自以其
    於警訊及偵查中所言為可採。本案事證明確，被告犯行堪以認定。
二、查扣案之十字、一字二用螺絲起子，其等前端均為銳利，足以傷害人之身體，具
    有殺傷力，業經本院勘驗屬實，並制有勘驗筆錄（見本院卷第一七二頁筆錄），
    堪認螺絲起子在客觀上足以對人之生命、身體構成威脅，應屬兇器無疑。核被告
    所為，係犯刑法第三百二十一條第一項第三款之攜帶兇器竊盜罪。爰審酌被告竊
    車代步用之犯罪動機、目的、手段、竊得該車之價值、犯後堅不吐實，多方飾詞
    狡卸，毫不知悔悟之犯後態度，量處如主文所示之刑，以資懲儆。至於扣案之螺
    絲起子、尖嘴鉗各一支，業據被告於本院庭訊中否認為其所有，且亦無積極證據
    足資證明確為其所有供犯罪所用之物，爰不為沒收之諭知，附此敘明。
三、公訴意旨另以被告尚竊取該車內光碟機、喇叭等音響設備等物，因認被告另涉竊
    盜罪嫌。惟按犯罪事實應依証據認定之，無証據不得推定其犯罪事實，刑事訴訟
    法第一百五十四條定有明文。訊據被告戊○○堅決否認此部分犯行，辯稱：車上
    並無該等物品等語，經查，本院審理時諭知被害人丙○○應提出車內置有該等物
    之書證、人證供本院參酌，然均未提出證明，自無積極證據足茲證明被告公訴人
    所指此部分犯行，惟公訴意旨認此部分與前開有罪部分為同一犯罪事實，爰不另
    為無罪之諭知，附此敘明。
據上論斷，應依刑事訴訟法第二百九十九條第一項前段，刑法第三百二十一條第一項
第三款，判決如主文。
本案經檢察官戴瑞麒到庭執行職務。
中      華      民      國    八十九    年      十      月      五      日
                                    臺灣苗栗地方法院刑事庭
                                            法  官  黃   賢  婷
右正本證明與原本無異。
如不服本判決，應於送達後十日內向本院提出上訴狀（須附繕本），上訴於台灣高等
法院台中分院。
                                            書記官  陳   振  和
中      華      民      國    八十九    年      十    月      五      日
附錄本案論罪科刑法條全文：
刑法第三百二十一條
犯竊盜罪而有左列情形之一者，處六月以上五年以下有期徒刑。
第三款：攜帶兇器而犯之者。


司法院資訊處製作；財團法人民間司法改革基金會備份。
